# 含可转债的每股净资产计算

提问人：yilin840215 时间：2022-06-16 17:19:32
陈版，有个棘手的问题想请教一下
公司增发的时候计算每股净资产，但是因之前发行可转债存在其他权益工具，那么我们计算每股净资产时如何考虑这部分权益工具呢，是否需要对可转债形成的权益工具进行扣除呢？在网上看到上市公司处理也不太一样，有的与年报计算净资产收益率的口径一致，有的也单独扣除，希望得到陈版的指点！

回答人：chenyiwei
“其他权益工具”在完成转换或者兑换之前（即可转债存续期间）属于可转债持有人的权益，而不是归属普通股股东的权益。因此应将其从每股净资产的分子中扣减。
在计算净资产收益率时，则将这部分“其他权益工具”从分母中扣减。